臺灣臺南地方法院刑事判決　　　　　　　94年度訴字第1114號
公　訴　人　臺灣臺南地方法院檢察署檢察官
被　　　告　乙○○
指定辯護人　丁○○律師
上列被告因強盜案件，經檢察官提起公訴（94年度偵字第9747號）
，本院判決如下：
    主  文
乙○○意圖為自己不法之所有，攜帶兇器，以強暴至使不能抗拒
，而取他人之物，累犯，處有期徒刑捌年。扣案機車鑰匙壹支、
水果刀壹把、全罩式安全帽壹頂、手套壹雙、口罩壹個、膠帶壹
捲均沒收。
    事  實
一、乙○○前於民國八十六年間，曾因盜匪案件，經臺灣臺東地
    方法院判處有期徒刑四年確定，九十年二月二十七日執行完
    畢後，旋於九十一年間，又因竊盜案件而為臺灣臺東地方法
    院判處有期徒刑十月確定，而於九十三年三月一日執行完畢
    ，竟猶不知悔改。
二、乙○○基於意圖為自己不法所有之概括犯意，先於九十四年
    七月十五日上午九時五十五分許，騎乘于惠萍所有車號H3C-
    962號重型機車前往臺南市○○街四三七巷三十三弄五十二
    號，以徒手猛推毀壞該房屋門扇後，入內竊取陳燕芳所有現
    金紙鈔新臺幣（下同）二萬元、硬幣五千元、金戒指一個（
    價值約八千元）、鑽戒一個（價值約二萬元）、金項鍊一條
    （價值約七千元）等物，得手後騎乘該機車離去。後經返家
    時發現乙○○離去之陳燕芳指認前開機車車號，而為警循線
    查獲。
三、乙○○承上開意圖為自己不法所有之犯意，以竊取機車作為
    強盜便利超商財物之工具，又於九十四年八月一日凌晨零時
    許，持足以危害生命、身體安全之兇器鐵質水果刀一把（已
    扣案），先在臺南市○○路○段一六七號「崧原超商」前，
    以自備之機車鑰匙一支（已扣案）發動竊取甲○○所有之車
    號ORJ-013號重型機車，得手後以膠帶黏貼車牌，再俟「崧
    原超商」店內無客人之際，於當日（一日）凌晨一時三十分
    許，佩戴全罩式安全帽、口罩、手套等以掩飾身分，持前開
    水果刀進入店內，再以水果刀架住店員丙○○脖子之強暴方
    式，至使丙○○不能抗拒，而依乙○○指示打開收銀機，容
    任乙○○自行取走其內現金共二萬一千二百五十元。乙○○
    得手後即騎乘上揭機車逃逸，嗣經警據報在臺南市○○路○
    段「後甲國中」前攔獲，並扣得現金二萬一千二百五十元（
    已發還）、機車一臺（已發還）、水果刀一把、安全帽一頂
    、手套一雙、口罩一個、外套一件及膠帶一捲等物。
四、案經臺南市警察局第五分局報告臺灣臺南地方法院檢察署檢
    察官偵查起訴，及公訴檢察官當庭擴張起訴範圍聲請併為審
    理。
    理  由
一、訊據被告乙○○於警、偵訊及本院審理時，對於前揭時地，
    竊取陳燕芳財物、甲○○機車及持刀強盜「崧原超商」財物
    等情均坦承不諱；核與被害人陳燕芳、甲○○於警詢，及「
    崧原超商」店員丙○○於警詢及偵訊中所陳述被害情節均相
    符合；此外另有贓物領據二紙，以及機車鑰匙一支、水果刀
    一把、安全帽一頂、手套一雙、口罩一個、外套一件、膠帶
    一捲等扣案可憑，本件事證明確，被告犯行可以認定。
二、查被告前往臺南市○○街四三七巷三十三弄五十二號行竊時
    ，所破壞之門鎖，乃附屬於該房屋門扇之上，此為被告於本
    院審理時陳述甚明，核與陳燕芳於警詢中所陳述之情節一致
    ，則該門鎖應屬門扇之一部，被告為強行進入屋內而猛推門
    扇致門鎖損壞，應構成毀壞門扇。另被告竊取甲○○機車及
    行搶「崧原超商」時所持水果刀，為鐵質，已開鋒，刀柄長
    十三公分、刀刃長二十二點五公分，已據本院當庭勘驗清楚
    ，製有勘驗筆錄在卷可考，該水果刀於客觀上足以危害生命
    、身體安全，屬兇器之一種，亦堪認定。是核被告毀壞陳燕
    芳房屋門扇入內行竊，所為係犯刑法第三百二十一條第一項
    第二款之加重竊盜罪；持刀竊取甲○○重型機車，係犯同條
    項第三款之加重竊盜罪；又持刀強盜「崧原超商」，則係犯
    刑法第三百三十條第一項之加重強盜罪。被告先後二次竊盜
    犯行，時間緊接，基本構成要件相同，顯係基於概括之犯意
    為之，應依連續犯之規定論以一罪；被告毀壞門扇進入陳燕
    芳住處行竊部分之犯行，雖未據檢察官提起公訴，惟檢察官
    就犯罪事實之一部起訴者，效力及於全部，本件被告上揭竊
    盜犯行，與前述論罪科刑部分之犯行，既有連續犯之裁判上
    一罪關係，本院自應併予審理。又被告前開連續竊盜與加重
    強盜犯行間，有方法結果之牽連關係，再從重論以一加重強
    盜罪。另查，被告前於九十一年間，曾因竊盜罪經臺灣臺東
    地方法院判處有期徒刑十月確定，於九十三年三月一日執行
    完畢，有臺灣高等法院被告前案紀錄表附卷可稽，被告於五
    年內再犯本件有期徒刑以上之罪，為累犯，應依刑法第四十
    七條規定加重其刑。爰審酌被告毀壞門扇、持有兇器行竊、
    行搶之犯罪手段，對於他人居住及生命身體安全均有極大威
    脅；歷次犯罪所得財物價值；被告犯罪後雖坦承犯行，態度
    尚稱良好，惟伊於八十六年間，即因盜匪案件被判刑四年，
    九十年二月間執行完畢後，旋於九十一年間再犯竊盜罪而被
    判刑十月，九十三年三月間執行完畢，復於九十四年七、八
    月間犯本件竊盜及強盜罪，顯無悛悔之意；以及檢察官具體
    求刑八年以上等一切情狀，量處如主文所示之刑，以資懲儆
    。扣案鑰匙一支、水果刀一把、全罩式安全帽一頂、口罩一
    個、手套一雙、膠帶一捲等物，均為被告所有，且為供犯罪
    所用，已據被告供承在卷，應依刑法第三十八條第一項第二
    款規定沒收；至被告所穿著外套一件，乃日常穿著之衣物，
    似難認為供犯罪所用之物，爰不併為沒收之宣告，附此敘明
    。
據上論斷，應依刑事訴訟法第二百九十九條第一項前段，刑法第
五十六條、第三百二十一條第一項第二款、第三款、第三百三十
條第一項、第五十五條、第四十七條、第三十八條第一項第二款
，判決如主文。
本案經檢察官戊○○到庭執行職務。
中　　華　　民　　國　　94　　年　　10　　月　　13　　日
　　　　　　　　　刑事第四庭審判長法官　宋明中
                                  法官  陳欽賢
                                  法官  吳坤芳
以上正本證明與原本無異。
如不服本判決，應於判決送達後10日內，向本院提出上訴狀。
　　　　　　　　　　　　　　　　書記官　陳怡吟
中　　華　　民　　國　　94　　年　　10　　月　　13　　日
論罪科刑法條：
中華民國刑法第321條
犯竊盜罪而有左列情形之一者，處 6 月以上、 5 年以下有期徒
刑：
一  於夜間侵入住宅或有人居住之建築物、船艦或隱匿其內而犯
    之者。
二  毀越門扇、牆垣或其他安全設備而犯之者。
三  攜帶兇器而犯之者。
四  結夥三人以上而犯之者。
五  乘火災、水災或其他災害之際而犯之者。
六  在車站或埠頭而犯之者。
前項之未遂犯罰之。
中華民國刑法第330條
犯強盜罪而有第 321 條第 1 項各款情形之一者，處 7 年以上有
期徒刑。
前項之未遂犯罰之。
